【裁判字號】    97,抗,342
【裁判日期】    970408
【裁判案由】    聲請撤銷緩刑
【裁判全文】
臺灣高等法院刑事裁定                   97年度抗字第342號
抗  告  人
即  被  告  甲○○
上列抗告人，因聲請撤銷緩刑案件，不服臺灣臺北地方法院中華
民國97年3月7日裁定（97年度撤緩字第16號）提起抗告，本院裁
定如下：
    主  文
抗告駁回。
    理  由
一、本件原裁定以：
(一)受刑人甲○○因犯詐欺罪，經台北地方法院於民國95年3 月
    27日以94年度簡上字第270 號（臺灣臺北地方法院檢察署94
    年度偵字第16432號）判處有期徒刑3月緩刑5 年確定在案。
    惟受刑人於緩刑期內即96年10月14日因公共危險案件，情節
    非微，經同院於97年2月4日以97年度店交簡字第10號判決處
    拘役20日確定，足見並非一時失慮，且更違反先前以受刑人
    「經此教訓，當知所惕勵，應無再犯之虞」而判決緩刑基本
    目的，有刑法第75條之1 「足認原宣告之緩刑難收其預期效
    果，而有執行刑罰之必要」甚明，得撤銷先前之緩刑宣告。
    核受刑人所為，已符合刑法第75條之1第1項第2 款（聲請書
    誤載為刑法第75條之1第4款）所定得撤銷先前緩刑宣告原因
    ，檢察官因而依刑事訴訟法第476 條規定聲請撤銷先前之緩
    刑等語。
(二)按，刑法於94年2月2日修正公布，並於95年7月1日施行。其
    中增訂刑法第75條之1第1項為：「受緩刑之宣告而有下列情
    形之一，足認原宣告之緩刑難收其預期效果，而有執行刑罰
    之必要者，得撤銷其宣告：一、緩刑前因故意犯他罪，而在
    緩刑期內受得易科罰金之有期徒刑、拘役或罰金之宣告確定
    者。二、緩刑期內因故意犯他罪，而在緩刑期內受得易科罰
    金之有期徒刑、拘役或罰金之宣告確定者。三、緩刑期內因
    過失更犯罪，而在緩刑期內受有期徒刑之宣告確定者。四、
    違反第74條第2項第1款至第8 款所定負擔情節重大者」，而
    刑法施行法第6條之1則規定：「於中華民國94年1月7日刑法
    修正施行前，受緩刑之宣告，94年1月7日修正刑法施行後，
    仍在緩刑期內者，適用94年1月7日修正施行之刑法第75條、
    第75條之1及第76條規定」。經查，原審94年度簡上字第270
    號判決係於95年3 月27日確定在案，此有臺灣高等法院被告
    前案紀錄表可稽，緩刑期間自95年3月27日起算5 年，迄100
    年3 月26日始屆滿，該案雖依修正前刑法而宣告緩刑，但新
    法施行後，仍在緩刑期內，依上開規定，即應適用修正後刑
    法第75條之1規定處理。
(三)原審經核受刑人上述兩案判決及臺灣高等法院被告前案紀錄
    表，受刑人於緩刑期間再犯公共危險罪，顯然不知悔悟，且
    受刑人前後二次犯行，均係在相同之連鎖店乘機犯之，足見
    其未因前開緩刑之寬典，而知所警惕，上揭宣告之緩刑，顯
    難收其預期效果，有執行刑罰之必要，本件核與修正後刑法
    第75條之1第1項第2 款之規定相符，聲請人聲請，核屬允當
    ，受刑人前開緩刑之宣告應予以撤銷。核無不合。
二、抗告意旨略以：被告所犯公共危險罪，係因家人在醫院病危
    ，被告因住在山上，叫不到計程車，因而酒後騎機車前往。
    又被告之先生無法工作，如被撤銷緩刑，如何生活，被告亦
    遭受家暴，為此提起抗告云云。惟查，被告前因幫助詐欺，
    經判刑有期徒刑三月，緩刑五年在案，此有上開判決可稽，
    則被告酒後經酒測值高達每公升1.25毫克，有起訴書、判決
    書可憑，可見被告犯行非輕，原審乃撤銷其緩刑，尚無不合
    ，抗告人所稱家人病危乙節，縱係屬實，核與公共危險犯罪
    ，並無直接關連，至抗告人所辯無從生活、曾遭受家暴云云
    ，均屬另一問題，原審綜合上情，准許檢察官之聲請，自屬
    允當，抗告人以上情指摘原裁定不當，難謂可採，其抗告核
    為無理由，應予駁回。
據上論結，應依刑事訴訟法第412條，裁定如主文。
中    華    民    國    97    年    4     月    8     日
                  刑事第十四庭審判長法  官  陳志洋
                                    法  官  吳啟民
                                    法  官  蔡聰明
以上正本證明與原本無異。
不得再抗告。
                                    書記官  陳建邦
中    華    民    國    97    年    4     月    8     日


司法院資訊處製作；財團法人民間司法改革基金會備份。
